【裁判字號】    96,簡上,546
【裁判日期】    970117
【裁判案由】    家庭暴力防治法
【裁判全文】
臺灣臺南地方法院刑事判決             96年度簡上字第546號
上  訴  人  乙○○
即  被  告
上列上訴人即被告因違反家庭暴力防治法案件，不服中華民國96
年9月21日本院96年度簡字第3276號第一審判決（聲請簡易判決
處刑案號：96年度偵字第9278號），提起上訴，被告於本院審理
程序進行中，先就被訴事實為有罪之陳述，經本院管轄之第二審
合議庭裁定進行簡式審判程序，判決如下：
    主      文
上訴駁回。
乙○○緩刑伍年，緩刑期內併付保護管束，並禁止對甲○○實施
家庭暴力。
    事實及理由
一、本院審理結果，認原審所引用聲請簡易判決處刑書犯罪事實
    欄之內容，除第8行之「莊順志」應更正為「莊宗輝」；第
    11行之「左腰部」應更正為「左腹部」；第13行之「顏面挫
    瘀傷」應更正為「顏面、左腰際、右手挫瘀傷」外，其餘均
    引用第一審刑事簡易判決書記載之事實及理由（如附件）。
二、原審以上訴人即被告乙○○罪證明確，依刑事訴訟法第449
    條第1項前段、第454條第2項，家庭暴力防治法第61條第1、
    2款，刑法第11條前段、第41條第1項前段，（漏引刑法施行
    法第1條之1）等規定，量處被告拘役40日，如易科罰金，以
    新台幣1,000元折算1日。本院經核原判決認事用法，並無不
    合，量刑亦稱妥適，被告上訴意旨空言指摘原判決不當，核
    非可採，其上訴為無理由，應予駁回。
三、經查被告前於民國72年間，曾因故意犯竊盜罪經法院判決有
    期徒刑5月確定，於74年5月10日執行完畢後，5年以內未曾
    因故意犯罪受有期徒刑以上刑之宣告，此有臺灣高等法院被
    告前案紀錄表1件在卷可按，且告訴人甲○○亦當庭表明願
    再次給被告自新機會，是本院認被告經此偵審程序及刑之宣
    告，應知所警惕，諒無再犯之虞，本院因認前開所宣告之刑
    ，以暫不執行為適當，併宣告緩刑5年，以啟自新，並依家
    庭暴力防治法第38條第1項及第2項第1款之規定，宣告被告
    於緩刑期內應付保護管束，且禁止對甲○○實施家庭暴力行
    為。倘被告違反前開受保護管束事項情節重大者，並得依同
    條第5項之規定，撤銷其緩刑之宣告。又本件扣案之木棍1支
    ，被告否認為其所有，且並無其他積極證據足以證明係被告
    所有之物，爰不另為沒收之宣告，均併此敘明。
四、據上論斷，應依刑事訴訟法第455條之1第1項、第3項、第
    273條之1第1項、第373條、第368條，刑法第74條第1項第2
    款，家庭暴力防治法第38條第1項、第2項第1款，判決如主
    文。
本案經檢察官丙○○到庭執行職務。
中    華    民    國    97    年    1     月    17    日
                  刑事第十庭  審判長法  官  陳欽賢
                                    法  官  陳賢德
                                    法  官  林臻嫺
以上正本證明與原本無異。
本件不得上訴。
                                    書記官  許悉愛
中    華    民    國    97    年    1     月    17    日
附錄法條
家庭暴力防治法第61條
違反法院依第 14 條第 1 項、第 16 條第 3 項所為之下列裁定
者，為本法所稱違反保護令罪，處 3 年以下有期徒刑、拘役或
科或併科新臺幣 10 萬元以下罰金：
一、禁止實施家庭暴力。
二、禁止騷擾、接觸、跟蹤、通話、通信或其他非必要之聯絡行
為。
三、遷出住居所。
四、遠離住居所、工作場所、學校或其他特定場所。
五、完成加害人處遇計畫。


司法院資訊處製作；財團法人民間司法改革基金會備份。
